# 集团内公司整体搬迁未约定各自补偿金额

提问人：zzjing 时间：2016-11-29 23:06:21
企业A、B、C由集团公司主导与政府签定搬迁补偿协议，此协议涉及集团内 3 家公司的搬迁，协议中只约定了总体补偿款是 5 个亿，未对 3 家怎么划分进行约定，现 3 家公司已经搬迁完毕，部分资产也已投入使用，但收到的补偿款一直挂在专项应付款，企业的理由是协议没有具体 3 家公司划分补偿款的标准，不能确定应归属于各家企业的补偿款具体是多少，因此不能结转递延收益。 1 、这种情况我们是否应该以各家企业实际收到的补偿款为准结转递延收益

回答人：chenyiwei
不建议完全依据各家实际收到的补偿款进行处理，还是建议各方就补偿款的分配达成协议或者由共同的母公司作出决定后，各家公司才确认补偿款。此前母公司收到补偿款后应暂时挂账处理，并无不当。

提问人：zzjing 时间：2016-11-30 23:12:29
在计学撮要 2011 中关于企业收到的搬迁补偿款的处理，收到时先计入专项应付款，于对在搬迁和重建过程中发生的以下项目进行补偿的部分，自专项应付款转入递延收益，按照《企业会计准则第 16 号——政府补助》进行会计处理：固定资产和无形资产损失；有关费用性支出、停工损失；搬迁后拟新建资产的支出。 1 、是否是在固定资产和无形资产损失及有关费用性支出发生时才符合转入递延收益的条件，同时再由递延收益转入营业外收入，如果对应的费用性支出尚未发生是不符合由其他应付款转入递延收益的条件的？
2 、对于搬迁后新建资产的支出一项，例如新建的厂房，是在厂房验收合格时才符合自专向应付款转入递延收益的条件，之后随着固定资产的折旧同期结转入营业外收入 3 、对于补偿款小于新建厂房成本的情况，每期由递延收益结转计入营业外收入的金额是以该新建厂房的当期计算的折旧金额为准直至将递延收益结转入营业外收入直至递延收益为 0 为止？（这会导致固定资产折旧年限还没到的时候递延收益已经结转完了）还是采用和厂房的一样的折旧年限，在厂房的预计使用寿命内按期均衡结转入营业外收入？（后一种处理方法会导致每期由递延收益结转入营业外收入的金额小于当期计提的折旧金额）

回答人：chenyiwei
1 、是。 2 、是。 3 、应使用你说的后一种方法“采用和厂房的一样的折旧年限，在厂房的预计使用寿命内按期均衡结转入营业外收入”。

提问人：zzjing 时间：2016-12-02 23:48:30
1 、搬迁过程中发生的所有运输费 500 万元（包含设备运输），有人说要计入管理费用和生产成本（设备运输维修部分），但是我认为这都不是企业正常生产经营过程中发生的，我认为应该计入营业外支出 2 、《企业会计准则解释第 3 号》中规定的搬迁收支余额计入资本公积的处理方式只是政策性搬迁的一种会计处理方式，而并不能归结为政策性搬迁必须都是由财政预算直接拨付搬迁补偿款，在有政府政策性搬迁的文件但是搬迁补偿款是由开发公司拨付的情况下，仍可认为是政策性搬迁，只不过是搬迁收支的余额是计入营业外收入而非资本公积 想问问陈版主关于上述两个事项我的理解对吗

回答人：chenyiwei
可以这样理解。